臺灣高雄地方法院刑事裁定　　　　　 　 96年度交聲字第71號
原處分機關　高雄市政府
異　議　人　甲○○○
上列受處分人因違反道路交通管理處罰條例案件，對於高雄市政
府民國96年1 月15日所為之處分（原處分案號：高市府交裁字第
裁32-B00000000號）聲明異議，本院裁定如下：
    主  文
異議駁回。
    理  由
一、異議意旨略以：受處分人即異議人甲○○○於95年10月25日
    晚上7 時10分由高雄市小港區○○○路213 之2 號家門口啟
    動車號Y6-647之營業一般小客車由西往東直行，行經豐田街
    口，因一時未注意燈號變化，準備直行通過，但越過紅燈停
    止線，正好碰到值勤員警吹哨勒令出示駕照行照等動作，異
    議人係紅燈越線，然值勤員警卻舉發紅燈右轉，顯與事實不
    符，爰依法提出異議等語。
二、按汽車駕駛人，行經有燈光號誌管制之交岔路口闖紅燈者，
    處新臺幣（下同）1,800 元以上5,400 元以下罰鍰。前項紅
    燈右轉行為者，處600 元以上1,800 元以下罰鍰。又違反第
    53條者，記違規點數3 點，道路交通管理處罰條例第53條、
    第63條第1 項第3 款分別著有明文。
三、經查：
（一）原處分機關以本件受處分人即異議人甲○○○駕駛車牌號
      碼Y6—647 號營業一般小客車，於95年10月25日下午7時
      10分，於高雄市小港區○○○路及豐田路口，因駕車行經
      有燈光號誌管制之交岔路口紅燈右轉，經現場員警依違反
      道路交通管理條例第53條第2 項規定開單舉發，並經原處
      分機關於96年1 月15日認定異議人確有上述違規情事，遂
      裁決處異議人應繳納1500元罰鍰並記違規點數3 點之事實
      ，有高雄市政府警察局舉發通知單、原處分機關違反道路
      交通管理事件裁決書乙份附卷可稽。
（二）異議人雖辯稱：伊係紅燈越線，並無紅燈右轉等語，然異
      議人當時是直行或紅燈右轉，乃屬於極易判斷之事，而值
      勤員警乙○○到庭證述：伊係看到異議人從豐田街開到路
      口紅燈右轉翠亨南路，異議人有稍微停頓一下還是右轉，
      伊當時在翠亨南路上往南60公尺處，將異議人攔下舉發，
      並說「你闖紅燈」，異議人沒有說什麼簽完名就走了等語
      明確（見本院訊問筆錄第2 、3 頁），又告發之執勤警員
      乙○○與異議人並無仇怨，僅因依法執行勤務，見有駕駛
      人違規行駛，即上前取締，當無誣攀誣陷異議人之必要。
      況異議人於違規當日亦於上開舉發通知單上簽名收受，對
      於該舉發通知單上之違規事實欄明確記載為「紅燈右轉」
      ，自無法諉為不知，其嗣後辯稱舉發時天色已晚，沒有看
      到舉發內容等語，顯屬卸責之詞，尚難採信。
（三）綜上所述，本件原處分機關依道路交通管理處罰條例第53
      條第2 項及同條例第63條第1 項之規定，裁處異議人罰鍰
      1500元，並記違規點數3點，核無違誤，異議人所為之聲
      明異議，顯屬無理由，應予駁回。
四、依道路交通案件處理法第19條，裁定如主文。
中　　華　　民　　國　　96　　年　　3 　　月　　12　　日
                  交通法庭  法　官  梁淑美
以上正本證明與原本無異。
如不服本裁定，應於收受送達後5 日內向本院提出抗告狀。
中　　華　　民　　國　　96　　年　　3 　　月　　12　　日
 　　　　　　　　　　　 　　書記官  林麗文
